【裁判字號】    98,上易,847
【裁判日期】    981223
【裁判案由】    竊盜
【裁判全文】
臺灣高等法院臺南分院刑事判決         98年度上易字第847號
上  訴  人
即  被  告  乙○○
上列上訴人因竊盜案件，不服臺灣臺南地方法院98年度易字第12
45號中華民國98年10月30日第一審判決（起訴案號：臺灣臺南地
方法院檢察署98年度偵字第11784號），提起上訴，本院判決如
下：
    主  文
上訴駁回。
    理  由
一、按刑事訴訟法第350條、第361條、第362條、第367條規定，
    不服地方法院之第一審判決而上訴者，須提出上訴書狀，並
    應敘述具體理由，此為上訴必備之程式；如所提之書狀未敘
    述上訴理由，或僅曾以言詞陳述上訴理由者，均應於上訴期
    間屆滿後20日內補提理由書於第一審法院。第一審法院經形
    式審查，認逾期未補提上訴理由者，應定期間先命補正；逾
    期未補正者，為上訴不合法律上之程式，應以裁定駁回。倘
    已提出上訴理由，但所提非屬具體理由者，則由第二審法院
    以上訴不合法律上之程式，判決駁回。而所謂具體理由，必
    係依據卷內既有訴訟資料或提出新事證，指摘或表明第一審
    判決有何採證認事、用法或量刑等足以影響判決本旨之不當
    或違法，而構成應予撤銷之具體事由，始克當之（例如：依
    憑證據法則具體指出所採證據何以不具證據能力，或依憑卷
    證資料，明確指出所為證據證明力之判斷如何違背經驗、論
    理法則）；倘僅泛言原判決認定事實錯誤、違背法令、採証
    違法、判決不公、量刑失之過重或輕縱，而未依上揭意旨指
    出具體事由，或形式上雖已指出具體事由，然該事由縱使屬
    實，亦不足以認為原判決有何不當或違法者（例如：對不具
    有調查必要性之證據，法院未依聲請調查亦未說明理由，或
    援用證據不當，但除去該證據仍應為同一事實之認定），皆
    難謂係具體理由，而應認其上訴為不合法律上之程式（最高
    法院97年台上字第892號判決、97年台上字第3267號判決意
    旨及法院辦理刑事訴訟案件應行注意事項第162點參照）。
二、本件上訴意旨略以：上訴人即被告乙○○已知錯，其於98年
    8月11日晚上1點55分時，經過臺南縣新市鄉社內村149之10
    號，看見甲○○父親車上有電纜，一時興起去拿電纜，就被
    甲○○撞見，事後也等警員過來並跟警員回去，請求檢察官
    准予上訴云云。
三、經查：本件上訴人即被告陳強傑雖已敘述上訴理由，但其上
    訴理由僅泛以其已知錯，請求准予上訴云云，惟原審判決已
    於理由欄貳、中敘明上訴人犯行並說明其調查、取捨証據之
    結果及憑以認定犯罪事實之心証理由，因而以上訴人犯有竊
    盜罪，而判處有期徒刑8月，從形式上觀察，原判決並無認
    定事實錯誤、或違背法令之情形可言。又原審於量刑時已審
    酌「被告前因竊盜案件，經本院判處有期徒刑1年8月確定，
    於97年2月22日執行完畢，其受有期徒刑之執行完畢，5年內
    故意再犯有期徒刑以上之罪，為累犯，依法加重其刑。被告
    竊取之物，價值雖非十分貴重，然被告已有竊盜等多次前科
    紀錄，素行已然不佳，且被告正值年輕力壯，不思以正途取
    財，犯後又一再飾詞否認犯行，未見絲毫悔意」等一切情狀
    ，因而量處有期徒刑8月，經核並無不當；又竊盜之法定刑
    為「5年以下有期徒刑、拘役或5佰元以下罰金」，而被告曾
    有竊盜等前科，係屬累犯，原判決依累犯加重其刑之規定，
    所宣告如上揭之刑，亦無量刑過重之違誤。乃被告乙○○未
    依據卷內既有訴訟資料或提出新事證，具體指摘或表明第一
    審判決有何認事採證不當或違法之事由，而以上開理由指稱
    原判決不當，揆諸前開說明，其上訴理由，自難謂係具體理
    由。是上訴人即被告乙○○之上訴顯不合法律上之程式，爰
    依刑事訴訟法第367條前段之規定，駁回其上訴，並不經言
    詞辯論為之。
四、據上論斷，應依刑事訴訟法第367條前段、第372條，判決如
    主文。
中    華    民    國    98    年    12    月    23    日
                  刑事第一庭    審判長法  官  黃崑宗
                                      法  官  蔡長林
                                      法  官  陳顯榮
以上正本證明與原本無異。
不得上訴。
                                      書記官  劉岳文
中    華    民    國    98    年    12    月    24    日


司法院資訊處製作；財團法人民間司法改革基金會備份。
